臺灣高等法院臺中分院刑事判決　　　　　　　　九十三年度上更(一)字第一七號
　　上　訴　人
　　即　被　告　甲○○
右上訴人因偽造文書案件，不服臺灣臺中地方法院九十年度訴字第一一００號中華民
國九十年六月二十日第一審判決（起訴案號：臺灣臺中地方法院檢察署九十年度偵字
第四五七九號），提起上訴，經判決後，由最高法院發回更審，本院判決如左：
    主      文
原判決關於偽造公印部分撤銷。
甲○○被訴偽造公印部分無罪。
    理      由
一、公訴意旨略以：上訴人即被告甲○○ (下稱被告)於九十年二月二十二日左右，
    偽造如附件所示之公印及印章八個，足以生損害於他人，認被告涉犯刑法第二百
    十七條第一項、第二百十八條第一項之偽造印章、公印罪嫌云云。
二、公訴人認被告涉犯上開偽造公印、印章犯行，無非以被告辯稱上開印章係一叫西
    螺之男子交付保管，而被告自陳對此一男子並非熟識，且亦不知其去向及聯繫方
    式。認被告與此一男子並無深交，亦無聯絡方式，也未約定如何取回，被告豈敢
    莫名收受保管來路不明之東西，所辯有違常情云云，為其認定被告偽造公印、印
    章犯行之論據。被告於本院經合法傳喚無正當理由未到，其於本院第一次審判期
    日時，辯稱：印章是一個叫西螺之男子拿來放伊處，叫伊幫忙保管一、兩天，伊
    不知道裡面裝什麼東西等語。
三、按犯罪事實應依證據認定之，無證據不得推定犯罪事實，刑事訴訟法第一百五十
    四條第二項定有明文。又事實審法院對於證據之取捨，依法雖有自由判斷之權，
    然積極證據不足證明犯罪事實時，被告之抗辯或反證縱屬虛偽，仍不能以此資為
    積極證據應予採信之理由（最高法院三十年度上字第四八二號刑事判例參照）。
    查本件扣案如附件所示之印章八枚均係偽造，固分別業據內政部警政署入出境管
    理局九十三年六月十六日境行齡字第０九三一０三七一０七０號、台中市警察局
    九十三年七月十二日中市警刑字第０九三００一一九０二號函覆明確 (見本院更
    一審卷第二一、三五頁）。但上開印顆係九十年三月三日凌晨零時五十分，在台
    中市○○路四六一號七樓正港大飯店查獲，此有台中市警察局第一分局搜索扣押
    證筆錄、執行逕搜索結果報告書可憑。而被告為該飯店之領班，在現場招待房客
    人，於九十年三月三日三時第一次警訊時，承認偽造之鈔票為其所持有，但辯稱
    不知道公署印文來源（見偵查卷第八頁）。於同日八時許，警訊時，則稱扣案之
    印顆，是綽號西螺之男子所寄放 (見偵查卷第十一頁）。於同日上午九時許，檢
    察官訊問時，亦供稱查扣之印章，是西螺寄放的（見偵查第二六頁）。於原審審
    理時，供承扣案之公印、印章，是在泡沬紅茶店認識一位綽號西螺的朋友，在九
    十年二月二十六日交給伊的，說過二天會過來拿，沒有問是什麼東西，也沒打開
    來看，不知西螺真實姓名，認識三個月云云 (見原審卷第二三、二四頁）；於本
    院亦大致為相同之陳述。被告始終堅決否認扣案之印章為其所偽造，雖其未交待
    上開印章之來源，以供調查扣案之印章雖係偽刻，但並無證據證明是被告所偽刻
    。而被告持有偽造印章、公印之行為，或如被告所辯，為西螺所交付保管，不知
    而西螺之姓名；亦可能為飯店其他人員所有，被告不願供出。實不能以被告持有
    偽造之印章、公印，又無法或不願交待來源，即認是被告所偽刻。而檢察官又未
    提出其他證據，足以證明被告確有上開偽造印章、公印之犯行，被告被訴偽造印
    章、公印之犯行，不能證明。原審未予詳查，認被告犯罪事證明確，對被告認罪
    科刑，認事未洽，應由本院將原審判決將偽造公印部分撤銷，並為無罪之諭知。
四、被告經合法傳喚未到，不待其陳述，逕行判決。
據上論結，應依刑事訴訟法第三百七十一條，第三百六十九條第一項前段、第三百六
十四條、第三百零一條第一項，判決如主文。
本案經檢察官乙○○到庭執行職務。
中      華      民      國      九十三  年      九      月      一      日
                                臺灣高等法院臺中分院刑事第九庭
                                      審判長法  官  陳  筱  珮
                                            法　官　康　應　龍
                                            法　官　趙　春　碧
右正本證明與原本無異。
檢察官得上訴。
被告不得上訴。
如不服本判決應於收受送達後十日內向本院提出上訴書狀，其未敘述上訴之理由者並
得於提起上訴後十日內向本院補提理由書（均須按他造當事人之人數附繕本）。
                                            書記官  胡  美  娟
中      華      民      國      九十三  年      九      月      二      日
                                                                        Ａ
